【裁判字號】    97,易,1211
【裁判日期】    970930
【裁判案由】    竊盜
【裁判全文】
臺灣士林地方法院刑事判決              97年度易字第1211號
公  訴  人  臺灣士林地方法院檢察署檢察官
被      告  甲○○
上列被告因竊盜案件，經檢察官提起公訴（97年度偵字第5188號）
，本院判決如下：
    主  文
甲○○竊盜，處有期徒刑參月，如易科罰金，以新臺幣壹仟元折
算壹日。
    事  實
一、甲○○於民國96年11月15日上午8 時30分許至同日18時間某
    時，在臺北縣三重市○○○路150 號中國信託商業銀行前，
    見乙○○所有車號HW2 －426 號機車停於該處，機車鑰匙未
    取下，認有機可乘，竟意圖為自己不法之所有，以遺留之機
    車鑰匙發動引擎加以竊取使用。嗣於同年月16日12時40分許
    ，甲○○騎乘該機車途經臺北市○○區○○路149 號前，遇
    警盤查，始循線查悉上情。
二、案經臺北市政府警察局萬華分局報告臺灣板橋地方法院檢察
    署呈請臺灣高等法院檢察署核轉臺灣宜蘭地方法院檢察署再
    呈請臺灣高等法院檢察署令轉臺灣士林地方法院檢察署檢察
    官偵查起訴。
    理  由
一、本件被告甲○○所犯係刑法第320 條之竊盜罪，是依刑事訴
    訟法第284 條之1 規定，應毋庸行合議審判，而被告甲○○
    對於本判決所引用之下列各項證據方法之證據能力，於本院
    審理時均表示無意見，且於法院調查證據時，知有刑事訴訟
    法第159 條第1 項不得為證據之情形，亦未於言詞辯論終結
    前聲明異議，茲審酌該等言詞陳述及書面陳述作成時之情況
    ，並無不宜作為證據之情事，依刑事訴訟法第159 條之5之
    規定，自得作為證據，合先敘明。
二、訊據被告甲○○矢口否認有何公訴意旨所稱之竊盜犯行，辯
    稱：車號HW2 －426 號機車是伊於96年11月15日16時許在台
    北市萬華國中之工地，向綽號「欽仔」之人借用，翌日伊騎
    乘該機車欲至萬華國中還車時，被警察攔下，始知該車是贓
    車，並未行竊該部機車云云。經查：
  (一)被害人乙○○所有之車號HW2 －426 號機車於上開時地遭人
    竊取，被告隨即於翌日12時40分許因騎乘該機車途經臺北市
    萬華區○○路149 號前經警查獲乙節，業據證人乙○○於警
    詢、檢察官偵訊及本院審理時具結證述綦詳（臺灣板橋地方
    法院地檢署96年度偵字第28230 號偵卷第14-15 頁、台灣士
    林地方法院檢察署97年度偵字第5188號偵卷第12-13 頁、本
    院97年9 月9 日審判筆錄第3-6 頁），且被告亦不否認確實
    於前開時間因騎乘贓車為警攔查，並有贓物認領保管單、台
    北縣政府警察局車輛協尋電腦輸入單、車輛尋獲輸入單各1
    份及機車照片2 張在卷可查（見同上號板橋地檢署偵卷第19
    -2 3頁），前開事實堪可認定。
  (二)被告雖辯稱上開機車係向「欽仔」之人借用等語，然其自警
    偵訊及本院審理均未能提供「欽仔」之年籍資料或聯絡方法
    供本院傳訊查證，另依被告之供述，案發期間其雖住於台北
    縣三重市○○路宿舍，但其於96年11月15日下午3 點30分已
    搭車離開三重，約近4 時許到達萬華，並於下午4 點多在萬
    華國中向「欽仔」借車，之後即離開萬華國中，何時再回到
    三重沒注意等語（見本院97年7 月22日準備程序筆錄第2 、
    3 頁），但依被告申請並使用之門號0000000000號行動電話
    雙向通聯紀錄顯示，96年11月15日上午8 時35分至8 時49分
    許，被告通話基地台位址顯示均在臺北縣三重市○○路、龍
    門路一帶，同日11時51分則移動至台北市大同區○○○路○
    段附近，同日14時02分至05分、15時19分、15時50分、16時
    16分許，被告通話基地台位址均在三重市○○路○段一帶等
    情，有遠傳電信通聯資料查詢回覆資料1 份在卷可稽（見同
    上號士林地檢署偵卷第16-19 頁），復參諸被告供陳：上開
    門號之行動電話係供其本人使用，96年11月15日並未借人使
    用等語（見同上號士林地檢署偵卷第22頁），足徵被告辯稱
    於當日（即96年11月15日）下午3 時30分許已搭車離開三重
    ，近4 點時許到達萬華，於4 點多在萬華國中向欽仔借得該
    車離開乙節，顯係不實。
  (三)綜上所述，被害人所有之機車應係被告竊取無疑。被告上開
    所辯，顯為臨訟編篡之卸責之詞，不足採信。本件事證明確
    ，被告犯行洵堪認定，應依法論科。
三、核被告甲○○所為，係犯刑法第320 條第1 項之竊盜罪。爰
    審酌被告犯罪之動機、目的、手段、所生之危害、竊得財物
    之價值、被害人所受之損害尚屬輕微，併其生活狀況、品行
    、智識程度，犯罪後推諉卸責，態度難認良好等一切情狀，
    量處如主文所示之刑，並諭知易科罰金之折算標準，以資儆
    懲。
據上論斷，應依刑事訴訟法第299 條第1 項前段，刑法第320 條
第1 項、第41條第1 項前段，刑法施行法第1 條之1 第1 項、第
2項 前段，判決如主文。
本案經檢察官徐名駒到庭執行職務。
中    華    民    國    97    年    9     月    30    日
                  刑事第六庭法  官  汪梅芬
以上正本證明與原本無異
如不服本判決，應於收受送達後10日內向本院提出上訴書狀，其
未敘述具體上訴理由者，請於上訴期間屆滿後20日內向本院補提
理由書狀（均須按他造當事人之人數附繕本）
                            書記官  陳佳伶
中    華    民    國    97    年    9     月    30    日
附錄本案論罪科刑法條全文：
中華民國刑法第320條
刑法第320 條第1 項
意圖為自己或第三人不法之所有，而竊取他人之動產者，為竊盜
罪，處5 年以下有期徒刑、拘役或5 百元以下罰金。


司法院資訊處製作；財團法人民間司法改革基金會備份。
